【裁判字號】    89,易,128
【裁判日期】    890125
【裁判案由】    傷害等
【裁判全文】
臺灣高雄地方法院刑事判決                          八十九年度易字第一二八號
    公  訴  人  臺灣高雄地方法院檢察署檢察官
    被      告  乙○○
右列被告因傷害等案件，經檢察官提起公訴 (八十八年度偵字第二二二二六號)及移
送併辦（八十八年度偵字第二六九二一號），本院判決如左︰
    主  文
乙○○傷害人之身體，處有期徒刑參月，如易科罰金，以佰元折算壹日。
    事  實
一、乙○○與甲○○係鄰居關係，平時相處不睦。民國八十八年六月二十日十六時許
    ，在高雄縣大社鄉○○路八十五之三十六號甲○○住處前，乙○○因細故與甲○
    ○發生爭執，一時衝動，竟基於傷害之犯意，持甲○○所有之安全帽一頂，出手
    毆打甲○○之頭部，致甲○○受有左頂骨部挫傷一處（一×一公分）、左鞏膜發
    紅、左上眼瞼外側瘀傷紅腫之傷害，同時打破甲○○戴於眼部之眼鏡鏡片，足以
    生損害於甲○○。
二、案經被害人甲○○訴由臺灣高雄地方法院檢察署檢察官偵查起訴及移送併案審理
    。
    理 由
一、右揭犯罪事實，業據被告乙○○在偵審中供認不諱，復經被害人甲○○在偵查中
    指訴明確，並有臺灣高雄地方法院檢察署驗傷診斷書一紙及照片二張附卷可稽，
    。被告罪證明確，犯行洵堪認定。
二、核被告所為，係犯刑法第二百七十七條第一項之傷害罪、第三百五十四條之毀損
    罪。其一傷害行為，同時觸犯傷害罪及毀損罪，係一行為觸犯數罪名之異種想像
    競合犯，應依刑法第五十五條之規定，從一較重之傷害罪處斷。審酌被告素行良
    好，不思「遠親不如近鄰」之明訓，敦親睦鄰，珍惜相處不易之緣份，容忍互助
    ，僅因細故，即爭執不休，進而暴力相向，損人不利己，實非智者所為，惟被害
    人所受傷害及損害尚非重大，犯罪後坦承犯行，態度良好及仍未賠償損害等一切
    情狀，爰酌情量處如主文所示之刑，並諭知易科罰金之折算標準。
三、檢察官移送併辦部分（八十八年度偵字第二六九二一號），與起訴之部分係屬同
    一犯罪事實，自為起訴效力所及，本院合應併予審究，附此敘明。
據上論斷，應依刑事訴訟法第二百九十九條第一項前段，刑法第二百七十七條第一項
、第四十一條、罰金罰鍰提高標準條例第一條前段、第二條，判決如主文。
中      華      民      國   八十九    年      一      月    二十五    日
                                    臺灣高雄地方法院刑事庭
                                        法  官    林 水 城
右正本證明與原本無異。
如不服本判決，應於送達後十日內，向本院提出上訴狀。
                                        書記官    李 文 廣
中      華      民      國    八十九    年      一      月    二十五    日
附錄本判決論罪之法條全文
刑法第二百七十七條條第一項
  傷害人之身體或健康者，處三年以下有期徒刑、拘役或一千元以罰金。


司法院資訊處製作；財團法人民間司法改革基金會備份。
